【裁判字號】    96,訴,1153
【裁判日期】    970430
【裁判案由】    毒品危害防制條例
【裁判全文】
臺灣板橋地方法院刑事判決              96年度訴字第1153號
公  訴  人  臺灣板橋地方法院檢察署檢察官
被      告  丙○○
指定辯護人  本院公設辯護人甲○○
上列被告因違反毒品危害防制條例案件，經檢察官提起公訴（95
年度偵字第22650 號），本院判決如下：
    主  文
丙○○共同連續販賣第三級毒品，處有期徒刑伍年貳月，扣案之
NOKIA 6111行動電話壹支（含SIM 卡壹枚，門號0000000
000號、序號000000000000000號）沒收之；
販賣第三級毒品所得之財物新臺幣壹拾萬零伍佰元，沒收之，如
全部或一部不能沒收時，以其財產抵償之。
    事  實
一、丙○○明知愷他命（Ketamine）為毒品危害防制條例第2 條
    第2 項第3 款所規定之第三級毒品，不得販賣，竟與王慶森
    （民國62年生，業已於95年7 月30日死亡）基於共同意圖營
    利販賣第三級毒品愷他命之概括犯意聯絡，於95年5 月25日
    下午3 時9 分許、同日晚間9 時10分許，經乙○○以000000
    0000號行動電話號碼撥打至丙○○使用之0000000000號行動
    電話號碼，向丙○○表示欲購買100 公克之愷他命，價格合
    計新臺幣（下同）67,000元，雙方約定於同年月27日晚間進
    行交易，並由乙○○於95年5 月25日先行匯款67,000元至丙
    ○○之合作金庫商業銀行0000000000000 號帳戶後，嗣於同
    年月27日晚間某時許，丙○○隨即向王慶森拿取100 公克之
    愷他命後，前往臺北縣三重市天台廣場交付予乙○○。丙○
    ○與王慶森承前開共同意圖營利販賣第三級毒品愷他命之犯
    意聯絡，於95年5 月28日凌晨0 時56分許、同日凌晨1 時許
    、同日凌晨1 時6 分許，經乙○○以前開行動電話號碼撥打
    至丙○○之上開行動電話號碼，向丙○○表示欲購買50公克
    之愷他命，價格合計33,500元（價款先行積欠，乙○○日後
    再清償），並與丙○○約定在臺北縣三重市天台廣場進行交
    易，丙○○隨即向王慶森拿取50公克愷他命後，前往臺北縣
    三重市天台廣場交付予乙○○，乙○○並於同年6 月1 日匯
    款33,500元至丙○○之上開合作金庫商業銀行帳戶。嗣經警
    於95年9 月26日晚間7 時許，持本院核發之搜索票至丙○○
    位於臺北縣三重市○○街269 巷5 號4 樓居處搜索，當場扣
    得丙○○所有，供犯罪所用之型號NOKIA 6111行動電話1 支
    （內含SIM 卡1 枚，門號0000000000號，序號000000000000
    000 號）及第二級毒品安非他命8 顆（涉嫌持有第二級毒品
    部分，由檢察官另行偵辦）。
二、案經臺北市政府警察局報請臺灣板橋地方法院檢察署檢察官
    偵查起訴。
    理  由
壹、證據能力部分：
一、被告丙○○於95年9 月26日晚間9 時55分起至同日晚間10時
    40分止之警詢筆錄之證據能力：被告丙○○於本院訊問時辯
    稱：警詢筆錄之內容是警察說的，且由警察寫下來的，伊並
    未為販賣愷他命予乙○○之陳述云云。查被告丙○○於本院
    訊問時已供稱：「（法官問：警詢筆錄內容是否依照你所述
    記載？）是」等語（詳本院卷第17頁），足見被告丙○○之
    上開辯解是否屬實，極有疑義。且經本院於96年7 月2 日勘
    驗被告丙○○之警詢錄音帶，結果係「（一）警方詢問態度
    良好，且讓被告有充分回答的機會，並未有對被告脅迫、利
    誘或其他不正之方法詢問之情事。（二）被告陳述語氣平順
    、和緩。（三）警詢錄音帶有全程連續錄音」，此有本院96
    年7 月2 日勘驗筆錄乙份在卷可稽，並未有被告丙○○前述
    所辯：警詢筆錄係警方自己陳述之情形，據此足見被告丙○
    ○之警詢供述，係出自於被告自己之陳述，且係在自由意志
    下所為，並無受刑求或其他不當之取供之情形，是本院認被
    告丙○○上開警詢筆錄自有證據能力。
二、證人乙○○於95年8 月2 日下午3 時30分起至同日下午6 時
    止之警詢筆錄之證據能力：按被告以外之人於檢察事務官、
    司法警察官或司法警察調查中所為之陳述，與審判中不符時
    ，其先前之陳述具有較可信之特別情況，且為證明犯罪事實
    存否所必要者，得為證據，刑事訴訟法第159 條之2 定有明
    文。證人乙○○於警詢時之證述，對被告丙○○而言，雖係
    審判外之陳述，惟因其警詢之陳述與審判中之證述情節有所
    不符（詳後述），且其於警詢之證述情節與被告丙○○於警
    詢時出於自由意志下之陳述相合，足見證人乙○○於警詢之
    證述情節，係出於自由意志下，再者，證人乙○○於警詢中
    之陳述，尚未有來自被告丙○○之壓力而出於虛偽不實之指
    證或事後串謀而故為迴護被告丙○○之機會，亦無設詞誣陷
    被告丙○○之動機存在，自屬具有較可信之特別狀況，亦為
    證明被告丙○○犯罪事實存否所必要之證據，故依上揭規定
    ，亦應有證據能力。
三、按被告以外之人於審判外之陳述，雖不符刑事訴訟法第159
    條之1 至第159 條之4 之規定，而經當事人於審判程序同意
    作為證據，法院審酌該言詞陳述或書面陳述作成時之情況，
    認為適當者，亦得為證據；當事人、代理人或辯護人於法院
    調查證據時，知有刑事訴訟法第159 條第1 項不得為證據之
    情形，而未於言詞辯論終結前聲明異議者，視為有前項之同
    意，刑事訴訟法第159 條之5 第1 項、第2 項分別有明文。
    經查，本判決下列所引用之被告以外之人於審判外之陳述，
    檢察官、被告於本院言詞辯論終結前均未聲明異議，本院審
    酌上開證據資料製作時之情況，尚無違法不當及證明力明顯
    過低之瑕疵，亦認為以之作為證據應屬適當，故揆諸前開規
    定，爰依刑事訴訟法第159 條之5 規定，認前揭證據資料均
    有證據能力。
貳、實體部分：
一、訊據被告丙○○固不否認綽號係「依凡」，曾使用00000000
    00號行動電話號碼與乙○○所使用之行動電話號碼00000000
    00號行動電話號碼聯繫之事實，惟矢口否認有何販賣第三級
    毒品之犯行，辯稱：伊只是介紹乙○○予販毒者王慶森認識
    ，並未販賣第三級毒品愷他命予乙○○云云。經查：
(一)上揭犯罪事實，業據被告丙○○於警詢時坦承：「一開始的
    時候是乙○○問我有沒有東西（指愷他命）拿，那一天我剛
    好跟王慶森在一起，然後王慶森主動表示他有愷他命可以賣
    ，接下來我就分別約王慶森還有乙○○在三重市的天台廣場
    ，我向王慶森拿了愷他命之後再交給乙○○，我記得我大概
    只有三次單獨跟乙○○見面交易愷他命」、「（問：你每次
    與乙○○交易愷他命的數量及金額？從中賺取多少？）有時
    候50公克，有時候100 公克，不一定」、「（問：乙○○購
    買毒品的模式是否均需現金交易？如何給付購買毒品的金額
    ？）不是現金交易，他先拿取毒品，然後每7 天至10天再將
    錢交付給我」等語不諱（詳95年度偵字第22650 號卷第10-1
    1 頁，核與證人乙○○於警詢時證稱：「（問：持用000000
    0000號，綽號『依凡』女子跟你係何種關係？於你毒品交易
    中擔任之角色？）『依凡』是我朋友，我在今年3 月份開始
    向他購買愷他命，我是以每公克670 元的價格跟他購買的，
    每次買50到100 公克不等。他會先把愷他命給我，我賣掉之
    後扣除利潤再把錢回給他」等語相符（詳前開偵訊筆錄第21
    頁），復有監聽譯文、被告丙○○之合作金庫商業銀行0000
    000000000 號帳戶之交易往來明細各乙份在卷可按，及行動
    電話型號NOKIA 6111行動電話1 支（內含門號0000000000號
    SIM 卡1 枚）扣案可資佐證，堪認上開事實非虛。
(二)被告丙○○於本院審理時雖翻異前詞辯稱：僅係介紹王慶森
    予乙○○認識，並未販賣第三級毒品愷他命予乙○○云云，
    而證人乙○○於本院證述時，亦附和被告上開所辯情節。然
    查被告丙○○與證人乙○○二人於警詢時均已供述、證述一
    致明確，衡諸常情，其等二人於警詢時所述若非事實，豈有
    對被告丙○○不利之犯罪事實，供陳均屬一致，況若非事實
    ，亦無人甘願自攬不實之重罪於身。再者，經與卷附監聽譯
    文中關於被告丙○○所使用門號0000000000號行動電話與證
    人乙○○使用門號0000000000 號 行動電話號碼聯絡之通話
    內容比對如下：「
    一、95年5月25日部分：
    (1)95年5月25日15時9分
      乙○○：你什麼時候要回來。
      丙○○：禮拜六，幹麻？
      乙○○：幹，要東西‧‧‧我等一下全部匯給你，6萬7。
      丙○○：好呀。
      乙○○：幹，你多久會回來啦。
      丙○○：禮拜六回去，禮拜天晚上就回去啦。
      乙○○：沒東西快餓死了好不好。
      丙○○：禮拜六‧‧‧
      乙○○：我禮拜六下午的飛機，可能到臺北8 點、9 點多
              吧。
      乙○○：可以馬上拿東西嗎？
      丙○○：OK呀。
      乙○○：可以馬上拿喔。
      丙○○：可以呀，我跟他講。
      乙○○：好，我錢馬上匯給你，6萬7嘛。
      丙○○：他是跟我說有多少轉多少沒關係，並不是一次要
              。
      乙○○：沒關係呀。我就6 萬7 過去呀，看可不可以趕快
              東西補過來。
      丙○○：好啦好啦，OK。
      乙○○：好。
    (2)95年5月25日15時18分
      丙○○：喂。
      乙○○：我匯好了。
      丙○○：掰掰。
    (3)95年5月25日21時10分
      丙○○：喂。
      乙○○：有收到喔？
      丙○○：我沒有去看我不知道耶。
      乙○○：你打電話去問有沒有收到，重點是你叫他要東西
              準備好我禮拜六要馬上拿，不然都沒有了。
      丙○○：喔。
      乙○○：身上的東西要撐這兩天耶，你禮拜六要幾點回來
              ？
      丙○○：到臺北大概九點了啦。
      乙○○：我現在身上的東西剩不到10克耶。
      丙○○：喔，好。
      乙○○：你看你要不要幫我聯絡，跟他說你錢收到了沒有
              ？收到了就叫他東西準備好，禮拜六去了就拿。
      丙○○：好。
      乙○○：細沙的喔？
      丙○○：好。
      乙○○：100喔。
      丙○○：好。
    二、95年5月28日部分：
    (1)95年5月28日凌晨零時56分：
      乙○○：喂，怎樣？
      丙○○：不好耶。
      乙○○：東西不好？
      丙○○：你要嗎？
      乙○○：你問我要不要？你也太那個。
      丙○○：對呀，他說纖的比較不好。
      乙○○：沒有細沙喔？
      丙○○：有呀，可是不好？
      乙○○：有沒有別批的？
      丙○○：不同批喔，不好。
      乙○○：是喔。
      丙○○：對呀。
      乙○○：還可以拿到別批的嗎？
      丙○○：（轉頭問身旁的某男）
      （某男：只有兩種。）
      丙○○：現在只有兩種？
      乙○○：哪兩種？
      丙○○：你要的跟纖的呀。
      乙○○：細沙跟纖呀。
      丙○○：對呀，這一批比較不好。
      （某男：比上一批還不好。）
      丙○○：比上一批還爛。
      乙○○：是喔，如果細沙還要等多久？
      丙○○：是他說都會沈澱。
              （轉頭問某男）他說還要等多久？
      （某男：月底或是月初有新的）
      丙○○：月底或月初有新的。
      乙○○：細沙要等月底或是月初喔？
      丙○○：對呀，月初。
      乙○○：我等一下確定打給你好不好？
      丙○○：好，掰掰。
    (2)95年5月28日凌晨1時：
      丙○○：喂。
      乙○○：那纖可以不可以拿50就好了。
      丙○○：好
      乙○○：等他細沙有了我們再跟他拿細沙。
      丙○○：好，OK。
      乙○○：那一樣嗎？
      丙○○：一樣呀。
      乙○○：我說價錢是一樣的喔？
      丙○○：對呀，兩個價錢是一樣的呀。
      乙○○：我現在跟他拿纖的，50價錢是一樣的嗎？
      丙○○：一樣呀。
      乙○○：那我先拿纖的，50，等月底或是月初有細沙的再
              打給我。
      丙○○：好，OK。
      乙○○：掰掰。
    (3)95年5月28日凌晨1時6分：
      丙○○：OK啦。
      乙○○：你‧‧‧到時候怎麼約？
      丙○○：我現在在家。
      乙○○：你在家？
      丙○○：對呀。
      乙○○：那你已經到手囉？
      丙○○：對呀。
      乙○○：好啦，我等一下跟你拿，三重那邊嘛。
      丙○○：你現在在哪裡？你從哪裡要來？
      乙○○：我現在在臺北市呀，等一下，我現在在吃東西哩
              。
      丙○○：好啦，電話聯絡啦。
      乙○○：好啦，掰掰。
    (4)95年6月1日凌晨4時40分：
      丙○○：喂。
      乙○○：有沒有？
      丙○○：沒有。我想跟你說那天那個錢3 萬多呀，你明天
              可以給我嗎？
             ‧‧‧
      乙○○：我白天匯給你。」
      經細繹以上對話內容，證人乙○○與被告丙○○多次提及
      「細沙」、「纖」等密語，且據證人乙○○於警詢中供證
      『細沙』、『纖』均是指愷他命等語（詳前開偵訊筆錄第
      19頁），而以被告丙○○與證人乙○○於電話中均直接議
      定愷他命之數量（100 公克及50公克）、價格（6 萬7 、
      3 萬多）、交易之時間及地點，或由證人乙○○以事先匯
      款或事後匯款之方式支付購買愷他命之代價予被告丙○○
      等情節，正核與被告丙○○及證人乙○○於警詢時所陳述
      之內容及被告丙○○之合作金庫商業銀行之交易往來明細
      之匯款紀錄相吻合，足徵被告丙○○與證人乙○○於警詢
      所為之供證屬實。被告丙○○確有於95年5 月27日、同年
      5 月28日販賣第三級毒品愷他命予證人乙○○各乙次無訛
      。被告丙○○於本院審理時翻異前詞，顯係推諉卸責之詞
      ，另證人乙○○於偵查中及本院審理時翻異前詞，亦係迴
      護被告丙○○之詞，均不足採信。
(三)又觀諸上開對話內容，亦可知證人乙○○致電被告丙○○表
    示欲購買第三級毒品愷他命後，由被告丙○○先聯絡或當場
    與王慶森詢問是否有貨後，再告知證人乙○○或與證人乙○
    ○聯繫，被告丙○○向王慶森拿取第三級毒品愷他命後，再
    由被告丙○○交付予證人乙○○，至於販賣第三級毒品愷他
    命之款項，則係由證人乙○○事先或事後匯款予被告丙○○
    ，再由丙○○將上開款項轉交王慶森，此已據被告丙○○及
    證人乙○○於警詢時供證明確，足見被告丙○○與王慶森就
    販賣第三級毒品愷他命予證人乙○○之犯行，自有犯意聯絡
    ，至為明確。
(四)查販賣毒品係違法行為，非可公然為之，且有其獨特之販售
    通路及管道，復無公定價格，容易增減分裝之份量，而每次
    買賣之價量，可能隨時依雙方關係深淺、資力、需求量及對
    行情之認知、來源是否充裕、查緝鬆嚴、購買者被查獲時供
    述購買對象之可能風險評估等，而異其標準，非可一概而論
    ，本件被告丙○○否認有上揭販賣第三級毒品愷他命之事實
    ，自無從查得其販賣第三級毒品愷他命予乙○○而獲得具體
    利潤之金額，然按近年來政府為杜絕毒品之氾濫，對於查緝
    施用及販賣毒品之工作，無不嚴加執行，販賣毒品罪又係重
    罪，設若無利可圖，衡情一般持有毒品之人當無輕易將所持
    有之第三級毒品愷他命轉讓他人而甘冒於再次向他人購買時
    ，而有被查獲移送法辦之危險之理，且不論是瓶裝或袋裝之
    第三級毒品愷他命，均可任意分裝或增減其份量，而每次買
    賣之價量，亦隨時隨雙方關係之深淺、當時之資力、需要程
    度及對行情之認知等因素，機動的調整，因之販賣之利得，
    除經承認犯行，或帳冊價量均臻明確外，委難察得實情，是
    縱未確切查得販賣賺取之實際差價，但除別有事證，足認係
    按同一價格轉讓，確未牟利外，尚難執此認非法販賣之事證
    有所不足，致知過坦承者難辭重典，飾詞否認者反得逞僥倖
    ，而失情理之平，惟販賣之人從價差或量差中牟利之方式雖
    異，然其販賣目的在意圖營利則同一，堪認被告丙○○與王
    慶森購入第三級毒品愷他命之價格必較其售出之價格低廉，
    或以同一價格而減少第三級毒品愷他命之份量，而有從中賺
    取差額利潤圖利之意圖及事實，此應屬合於論理法則，且不
    違背社會通常經驗之理性判斷，職是，被告丙○○與王慶森
    販賣第三級毒品愷他命之行為，其等主觀上均有營利意圖，
    洵堪認定。
(五)綜上所述，被告丙○○與王慶森基於共同基於營利之意圖，
    於95年5 月27日及同年月28日分別以67,000元及33,500元之
    代價，販賣第三級毒品愷他命各乙次予乙○○之事證已甚明
    確，被告前揭所辯顯係卸責之詞，不足採信，其犯行堪以認
    定，應依法論科。
二、查被告行為後，刑法業於94年2 月2 日修正公布，95年7 月
    1 日起施行，其中與本件有關之第2 條（新舊法比較）、第
    28條（共同正犯）之規定均業已修正，並已刪除第56條（連
    續犯）之規定。按「行為後法律有變更者，適用行為時之法
    律，但行為後之法律有利於行為人者，適用最有利於行為人
    之法律」，修正後刑法第2 條第1 項定有明文。此條規定係
    規範行為後法律變更所生新舊法律比較適用之準據法，本身
    尚無新舊法比較之問題，於新法施行後，應一律適用新法第
    2 條第1 項之規定，為「從舊從輕」之比較，先予敘明。再
    按本次法律變更，比較時應就罪刑有關之共犯、未遂犯、想
    像競合犯、牽連犯、連續犯、結合犯，以及累犯加重、自首
    減輕暨其他法定加減原因（如身分加減）與加減例等一切情
    形，綜其全部罪刑之結果而為比較，且就比較之結果，須為
    整體之適用，不能割裂分別適用各該有利於行為人之法律，
    此即法律變更之比較適用所應遵守之「罪刑綜合比較原則」
    及「擇用整體性原則」。再從刑附屬於主刑，除法律有特別
    規定者外，依主刑所適用之法律（參見最高法院24年上字第
    4634號判例、27年上字第2615號判例、及最高法院95年度第
    8 次刑事庭會議決議意旨），茲就
    本件新舊法比較結果說明如下：
(一)按「連續數行為而犯同一之罪名者，以一罪論，但得加重其
    刑至二分之一」，修正前刑法第56條定有明文，此條文經修
    正刪除。亦即被告基於概括犯意所為之數行為，自95 年7月
    1 日起已不再成立連續犯而得論以一罪，而應依具體行為之
    性質論罪。查被告丙○○本案所為次2 販賣第三級毒品愷他
    命犯行均發生於新法施行之前，時間、地點，各均獨立，但
    其時間緊接，所犯係構成要件相同之罪名，主觀上顯係基於
    概括犯意所為，為連續犯，依修正前刑法第56條規定，論以
    一罪，較依新法分論以多次販賣第三級毒品罪之結果，對被
    告較為有利。
(二)被告行為時，修正前刑法第28條規定：「二人以上共同實施
    犯罪之行為者，皆為正犯。」；修正後刑法第28條規定：「
    二人以上共同實行犯罪之行為者，皆為正犯。」修正後刑法
    第28條規定之共同正犯，基於個人責任原則及法治國人權保
    障，限於直接從事構成犯罪事實之行為者（含共謀共同正犯
    ），排除「陰謀共同正犯」及「預備共同正犯」之類型，是
    修正後之共同正犯之可罰性要件之範圍業已限縮。惟本件情
    形，被告所為非屬「陰謀共同正犯」或「預備共同正犯」之
    類型，不論依修正前、後之規定，均構成共同正犯，對被告
    尚無有利或不利之情形，依刑法第2 條第1 項前段之規定，
    應適用修正前刑法第28條規定為論處。
(三)經綜合全部罪刑而為比較結果，本件涉及新舊法比較適用者
    ，新法之規定非有利於被告，揆諸上揭說明，就涉及新舊法
    比較適用事項，依刑法第2 條第1 項前段，均應適用被告行
    為時之舊法規定。
三、按愷他命係業經公告列為毒品危害防制條例第2 條第2 項第
    3 款之第三級毒品。核被告丙○○所為，係犯毒品危害防制
    條例第4 條第3 項之販賣第三級毒品罪。王慶森與被告丙○
    ○共謀並推由被告丙○○下手實施，應以共同正犯論。被告
    丙○○先後2次販賣第三級毒品之犯行，均時間密接，犯罪
    構成要件相同，顯係基於概括之犯意為之，為連續犯，應依
    修正前刑法第56條之規定，論以一罪。爰審酌被告丙○○為
    圖私利，販賣毒品戕害他人身心，影響國家禁毒政策，犯罪
    經查獲後，竟毫無悔意，矢口否認犯行，並更易供詞內容以
    求矯飾，態度不佳，並其犯罪手段、目的、販賣毒品之次數
    、販賣之第三級毒品愷他命數量甚鉅、所得利益與所生危害
    等一切情狀，量處如主文所示之刑，以資懲儆。
四、至扣案之門號0000000000號行動電話1 支（含SIM 卡1 枚，
    序號000000000000000 號之NOKIA 6111），係被告丙○○所
    有供犯本件販賣第三級毒品罪所用之物，業據被告丙○○於
    警詢時供明在卷，應依毒品危害防制條例第19條第1 項規定
    宣告沒收，又上開行動電話1 支既經扣案，在實體上即無全
    部或一部不能沒收之虞，故無依同條項之規定贅知「如全部
    或一部不能沒收時，追徵其價額」之必要。
五、又依據被告丙○○之上開合作金庫商業銀行之往來明細，證
    人乙○○於95年5 月25日及同年6 月1 日分別匯款67,000元
    、33,500元，此為被告丙○○因犯本件犯罪所得之財物，應
    依毒品危害防制條例第19條第1 項規定沒收之，如全部或一
    部不能沒收時，以其財產抵償之。至扣案之電子磅秤1 台非
    被告丙○○所有之物；另扣案之塑膠分裝袋3 包雖係被告丙
    ○○所有之物，惟並非被告丙○○供犯本件販賣第三級毒品
    罪所用之物；又起訴書所載扣案之第二級毒品安非他命8 顆
    ，經核與本案經起訴之被告丙○○販賣第三級毒品犯行無關
    ，且應得作為其他犯行證物，爰均不為沒收之諭知，均附此
    指明。
據上論斷，應依刑事訴訟法第299 條第1 項前段，毒品危害防制
條例第4 條第3 項、第19條第1 項，刑法第11條前段、第2 條第
1 項前段、修正前刑法第28條、修正前刑法第56條，判決如主文
。
本案經檢察官吳宗光到庭執行職務。
中    華    民    國   97    年     4     月    30    日
                  刑事第十七庭  審判長法  官  李幼妃
                                      法  官  張紹省
                                      法  官  鄭燕璘
上列正本證明與原本無異。
如不服本判決，應於判決送達後十日內敘明上訴理由，向本院提
出上訴狀（應附繕本），上訴於臺灣高等法院。
中    華    民    國    97    年    4     月    30    日
                                      書記官  陳筱惠
附錄本案論罪科刑法條全文：
毒品危害防制條例第4條
製造、運輸、販賣第一級毒品者，處死刑或無期徒刑；處無期徒
刑者，得併科新臺幣1 千萬元以下罰金。
製造、運輸、販賣第二級毒品者，處無期徒刑或7 年以上有期徒
刑，得併科新臺幣7 百萬元以下罰金。
製造、運輸、販賣第三級毒品者，處5 年以上有期徒刑，得併科
新臺幣5 百萬元以下罰金。
製造、運輸、販賣第四級毒品者，處3 年以上10年以下有期徒刑
，得併科新臺幣3 百萬元以下罰金。
製造、運輸、販賣專供製造或施用毒品之器具者，處1 年以上7
年以下有期徒刑，得併科新臺幣1 百萬元以下罰金。
前五項之未遂犯罰之。


司法院資訊處製作；財團法人民間司法改革基金會備份。
